【裁判字號】    97,交聲,248
【裁判日期】    971225
【裁判案由】    違反道路交通管理處罰條例聲明異議
【裁判全文】
臺灣苗栗地方法院交通事件裁定         97年度交聲字第248號
原處分機關  交通部公路總局新竹區監理所苗栗監理站
異  議  人
即受處分人  甲○○
上列異議人因違反道路交通管理處罰條例案件，對於交通部公路
總局新竹區監理所苗栗監理站97年11月22日所為之竹監苗字第裁
54-F00000000號處分（原舉發案號：苗縣警交字第F00000000 號
）聲明異議，本院裁定如下：
    主  文
異議駁回。
    理  由
一、按汽車駕駛人，未領有駕駛執照駕駛小型車或機器腳踏車，
    處6,000 元以上12,000元以下罰鍰，道路交通管理處罰條例
    第21條第1 項第1 款定有明文。
二、原處分機關略以：異議人即受處分人甲○○騎駛車牌號碼SA
    O-189 號輕型機車，於民國97年7 月16日10時20分許，行經
    苗栗縣苗栗市○○路164 巷路口處苗栗縣警察局苗栗分局北
    苗派出所員警舉發「無照駕駛」違規；嗣異議人未依違規單
    所載應到案期限內到案，原處分機關乃依道路交通管理處罰
    條例第21條第1 項第1 款暨違反道路交通管理事件統一裁罰
    標準及處理細則第41條第4 項規定，於97年11月22日裁處異
    議人罰鍰新臺幣9,600元，原處分並無不法等語。
三、異議意旨略以：異議人全家都靠政府補助低收入戶，夫妻兩
    人領有殘障手冊，低收入戶實在沒錢繳罰單，為此向法院提
    出異議，請求撤銷原處分等語。
四、經查：
（一）異議人於97年7 月16日10時20分許，未領有駕駛執照而駕
      駛車號SAO-189 號輕型機車，為警攔停舉發乙節，有原舉
      發單位即苗栗縣警察局苗栗分局舉發違反道路交通管理事
      件通知單、裁決書、送達證書各1 份在卷可稽，復為異議
      人所不爭執，是異議人確實於上揭時、地有無照駕駛之違
      規事實，足堪認定。
（二）異議人雖以其為低收入戶，無力繳納罰鍰等情，請求撤銷
      原處分，惟道路交通管理處罰條例係主管機關為加強道路
      交通管理，維護交通秩序，確保交通安全，經由立法機關
      所制定之法律規範，而異議人所述理由係屬罰鍰執行層面
      問題，與原處分合法、允當與否無涉，實無從作為撤銷原
      處分之依據，而難認其異議為有理由，是異議人以其經濟
      能力不佳為由，仍無從據為本件免責之依據。從而，異議
      人有於上述時、地無照駕駛之行為，且經合法舉發一事應
      堪認定，本件事證明確，應依法論科。至異議人對於罰鍰
      繳納有困難，自應透過其他管道尋求協助，尚非本院所得
      審酌，附此敘明。
五、綜上所述，本件異議人既有前揭未領有駕駛執照駕駛機器腳
    踏車之違規行為，原處分機關依道路交通管理處罰條例第21
    條第1 項第1 款之規定及違反道路交通管理事件統一裁罰基
    準表，裁處異議人罰鍰新臺幣9,600 元，核無違法或不當之
    情事，聲明異議意旨僅執前詞，任意指摘原處分，並無理由
    ，應予駁回。
六、據上論斷，應依道路交通管理處罰條例第87條第2 項、道路
    交通案件處理辦法第19條，裁定如主文。
中    華    民    國    97    年    12    月    25    日
                  交通法庭  法  官  林 卉 聆
以上正本證明與原本無異。
如不服本裁定應於送達後5 日內向本院提出抗告狀。
                            書記官  楊 慧 萍
中    華    民    國    97    年    12    月    25    日


司法院資訊處製作；財團法人民間司法改革基金會備份。
